【裁判字號】    99,交抗,1036
【裁判日期】    990415
【裁判案由】    違反道路交通管理處罰條例
【裁判全文】
臺灣高等法院交通事件裁定     99年度交抗字第1036號
抗  告  人
即受處分人  甲○○
上列抗告人因違反道路交通管理處罰條例案件，不服臺灣板橋地
方法院中華民國99年2月11日裁定（99年度交聲字第264號），提
起抗告，本院裁定如下：
    主  文
抗告駁回。
    理 由
一、原裁定以：依違反道路交通管理事件統一裁罰基準及處理細
    則第5條規定：「處理違反道路交通管理事件，有關文書送
    達之程式，依行政程序法之規定。」而「送達，於應受送達
    人之住居所、事務所或營業所為之。」行政程序法第72條第
    1項前段定有明文。本件裁決書業於民國98年12月18日送達
    至抗告人位在臺北縣中和市○○路212之2號之住所，並經抗
    告人即受處分人親自簽收在案，有交通部公路總局臺北區監
    理所板橋監理站送達證書、異議狀、抗告人個人基本資料查
    詢結果各1紙在卷可憑（見原審卷第3、12、13頁）。可見本
    件送達合於前揭規定，發生裁決書合法送達之效果。又受處
    分人不服第8條主管機關所為之處罰，得於接到裁決書之翌
    日起20日內，向管轄地方法院聲明異議；又法院受理有關交
    通事件，準用刑事訴訟法之規定。道路交通管理處罰條例第
    87條第1項、第89條前段分別定有明文。本件裁決書係於98
    年12月18日送達，則20日之合法提出異議期間為98年12月18
    日起至99年1月7日止。本件原處分機關在台北縣板橋市，而
    抗告人係位在台北縣中和市○○道路交通案件處理辦法第12
    條、法院訴訟當事人在途期間標準第4條第1項第2目之規定
    ，異議期間須加計在途期間2日，則其異議期間之末日為99
    年1月9日。然抗告人於99年1月19日始具狀聲明異議，有蓋
    用「99. 1.19交通違規裁決收文章」之聲明異議狀及異議案
    件移送書各1份可按（見原審卷第2、3頁），顯已逾20日之
    聲明異議法定期間，其聲明異議為不合法，且無法補正，自
    應予駁回等語。因而駁回抗告人之異議。
二、抗告意旨略以：抗告人行為非遭員警誤認為闖紅燈，而係其
    稱該紅綠燈應兩次待轉。員警於紅單上偽造不利於抗告之事
    實及可能忙於公務，故抗告人未收到土城派出所之抗告回文
    與未繳違規費。抗告人未收到回文可查土城派出所。另抗告
    人住3樓，而裁決書只送達至1樓，且係年老記憶有問題之抗
    告人父親簽收。雖父親拿出時未超過20日，但因其受傷需帶
    其就醫且不知如何處理異議，致不知晚幾天，請通融並查明
    抗告人無違規事實云云。
三、經查：依卷內裁決書送達證書所載，本件係送達於臺北縣中
    和市○○里○○路212之2號，其上收受人之簽章為「楊代」
    「坤土」等字（原審卷第12頁）。是縱如抗告人所稱，係由
    其父代收云云，依行政程序法第73條第1項所定：於應送達
    處所不獲會晤應受送達人時，得將文書付與有辨別事理能力
    之同居人、受雇人或應送達處所之接收郵件人員。本件亦於
    98  年12月18日發生送達之效果。原裁定認抗告人聲明異議
    已逾法定期間，且無從補正，予以駁回。經核並無不合。本
    件抗告為無理由，應予駁回。
四、據上論結，應依道路交通案件處理辦法第26條，刑事訴訟法
    第412條，裁定如主文。
中    華    民    國    99    年    4    月    15     日
              刑事第十二庭審判長法  官  蔡永昌
                                法  官  吳啟民
                                法  官  蔡國在
以上正本證明與原本無異。
不得再抗告。
                                書記官  顧哲瑜
中    華    民    國    99    年    4     月    16    日

司法院資訊處製作；財團法人民間司法改革基金會備份。
